臺灣高雄地方法院刑事判決　　　　　　　 96年度易字第260號
公　訴　人　臺灣高雄地方法院檢察署檢察官
被　　　告　丁○○
　　　　　　　　　　（現在臺灣嘉義監獄執行）
上列被告因竊盜案件，經檢察官提起公訴（93年度偵字第20305
、23261 號），本院判決如下：
    主  文
丁○○被訴如附表編號2 、3 所示竊盜部分均無罪。
被訴如附表編號1 所示竊盜部分免訴。
    理  由
一、公訴意旨略以：被告丁○○與另案被告張國榮共同基於意圖
    為自己不法所有之概括犯意，於附表編號1 所示之時間、地
    點，以附表1 所示之方式，竊取附表編號1 之物品（侵入住
    宅及毀損部分未據告訴）；得手後，食髓知味，被告復繼前
    犯意，連續於附表2 、3 所示時、地，以附表2 、3 所示之
    方式（毀損及侵入住宅部分均未據告訴），竊取附表2 、3
    之物品；嗣分別於民國95年5 月5 日10時45分許，經警持本
    院所核發之搜索票前往被告位於高雄市○○區○○街11巷8
    之4 號住處搜索，並扣得上開學生健康檢查紀錄卡，及於95
    年5 月26日9 時30分許，被告在丙○○位於高雄市○○區○
    ○路560 巷78號住處行竊之際為警查獲，並扣得其所有一字
    起子；因認被告涉犯刑法第321 條第1 項第2 款加重竊盜罪
    嫌以及同條第1 項第3 款、第3 項加重竊盜未遂罪嫌等情。
二、按被告以外之人於審判外之陳述，雖不符刑事訴訟法第159
    條之1 至第159 條之4 規定，而經當事人於審判程序同意作
    為證據，法院審酌該言詞陳述或書面陳述作成時之情況，認
    為適當者，亦得為證據，該法第159 條之5 已有明定。經查
    本件所引被告陳述以外之其他審判外書面資料，檢察官及被
    告均同意作為證據，本院審酌其證據之取得並無瑕疵，且與
    本案具有關連性，未見有何不適當之情形，是得為證據，合
    先敘明。
三、無罪部分即附表編號2 、3 部分：
（一）按犯罪事實應依證據認定之，無證據不得認定犯罪事實；
      不能證明被告犯罪者，應諭知無罪之判決，刑事訴訟法第
      154 條第2 項、第301 第1 項分別定有明文。認定犯罪事
      實所憑之證據，雖不以直接證據為限，間接證據亦包括在
      內，然而無論直接或間接證據，其為訴訟上之證明，須達
      於通常一般之人均不致有所懷疑，而得確信其為真實之程
      度者，始得據為有罪之認定，最高法院76年臺上字第4986
      號判例意旨可資參照。又檢察官對於起訴之犯罪事實，應
      負提出證據及說服之實質舉證責任，倘其所提出之證據，
      不足為被告有罪之積極證明，或其指出證明之方法，無從
      說服法院以形成被告有罪之心證，基於無罪推定之原則，
      自應為被告無罪判決之諭知，最高法院92年臺上字第128
      號判例論述綦詳。
（二）復按預備行為與未遂犯之區別，以已、未著手於犯罪之實
      行為標準，所謂著手，即指犯人對於犯罪構成事實開始實
      行而言，而刑法第321 條第1 項各款所列情形，乃竊盜之
      加重要件，行為人是否構成該條項之犯罪，仍應視行為人
      已否著手實施同法第320 條之竊盜行為而定，而竊盜行為
      之著手，係以已否開始財物之搜尋為要件，若行為人僅著
      手於刑法第321 條第1 項各款所列之加重要件行為，而尚
      未為竊盜行為之著手者，仍不能以該條竊盜罪之未遂犯論
      科，最高法院94年度臺上字第6989號、85年度臺非字第11
      6 號判決意旨可資參照。
（三）訊據被告固不否認其意圖為自己不法之所有，基於竊盜之
      犯意，持客觀上可供兇器使用之一字起子，於附表2 、3
      所示時間，前往附表2 、3 所示地點之事實，茲應審究者
      ，乃被告客觀上是否已開始搜尋前開地點之財物，而著手
      於竊盜行為之實行。經查：依卷附現場相片觀之，鼎中路
      76號及78號住宅外圍牆處均設有1 紅色大門，進入大門後
      為庭院，再來始為房舍，房舍本身亦設有出入之門。而就
      附表編號2 即鼎中路76號部分，被告雖持起子欲撬開紅色
      大門，但結果並未撬開大門，亦未進入庭院及房舍內，此
      經被告供明在卷，核與證人即當時在家而外出查看進而在
      鼎中路78號大門內查獲被告之甲○○於警詢之證述相符，
      是被告主觀上雖有入內行竊之犯意，然其客觀上既尚未開
      始搜尋財物，自無從以竊盜未遂罪相繩。另就附表編號3
      即鼎中路78號部分，被告雖持起子撬開該處之紅色大門，
      然僅進入庭院並未再行開門進入房舍內，嗣後即遭查獲，
      此為被告所供明，核與證人甲○○、丙○○於警詢之證述
      相符，此部分亦無證據足認被告業已開始搜尋鼎中路78號
      之財物，而無從遽以竊盜罪相繩。至於被告涉嫌毀損大門
      （刑法第354 條）及侵入住宅（刑法第306 條第1 項）部
      分，依同法第357 條及第308 條第1 項規定均須告訴乃論
      ，經查證人即被害人甲○○、丙○○於警詢中均僅表示對
      被告提出竊盜告訴而未提及其他部分，嗣於本院審判中亦
      分別表示：「如果他認罪，可以給他1 個自新的機會」、
      「給他1 個自新的機會，也沒有多大損失」等語，堪認該
      2 人並無就毀損及侵入住宅部分加以追究之意，公訴意旨
      亦認毀損及侵入住宅部分均未據告訴，是此等部分本院應
      無從予以審究，附此敘明。
（四）綜據上述，本件檢察官所提出之積極證據，尚無從證明被
      告有附表編號2 、3 所示加重竊盜未遂之犯行，此外復查
      無其他積極證據足認被告涉有此部分犯行，被告既未經證
      明犯罪，揆諸前開說明，自應為無罪之諭知。
四、免訴部分即附表編號1 部分：
（一）按案件曾經判決確定者，應諭知免訴之判決，刑事訴訟法
      第302 條第1 款定有明文。又案件曾經判決確定者，應為
      免訴之判決，此項原則關於實質上一罪或裁判上一罪，均
      有其適用，連續犯係裁判上之一罪，其一部分犯罪事實曾
      經判決確定者，其效力當然及於全部，故檢察官復將其他
      部分重行起訴，亦應諭知免訴之判決，最高法院60年臺非
      字第77號判例業已明揭其旨。
（二）訊據被告固不否認有附表編號1 所列竊盜犯行，然而，被
      告前因意圖為自己不法之所有，於95年2 月3 日下午1 時
      前某時，趁其胞姊魏伶芬陪同姪子在姪子房內午睡之際，
      潛入魏伶芬之房間內，徒手竊取魏伶芬所有、分裝在4 只
      紅包袋與零錢包內之新臺幣2 萬元現金（含紅包袋、零錢
      包）及身分證、印章各1 枚，而觸犯刑法第320 條第1 項
      竊盜罪，經本院於95年4 月11日以95年度簡字第1749號判
      決處有期徒刑6 月，於95年5 月15日確定等情，業經本院
      調閱該案卷無訛，並有臺灣高等法院被告前案紀錄表附卷
      可稽。而該簡易案件之判決對外發生效力之時點（即該簡
      易判決正本最初對外送達時）為95年5 月1 日送達予檢察
      官之時，亦有本院送達證書在卷可憑。經查本件附表編號
      1 之竊盜犯行與前開判決確定之竊盜犯行均係95年7 月1
      日刑法修正前所為，相隔僅有2 月餘，且所犯構成要件相
      同，又此2 件竊盜犯行之動機均為缺錢花用，業經被告供
      述在卷，則此兩者顯係基於概括犯意而為，應具有刑法修
      正前第56條裁判上一罪之連續犯關係。該案既已判決確定
      ，且本案為該判決發生效力之前所為，應為其確定判決效
      力所及，揆諸前開說明，自應諭知免訴之判決。
據上論斷，應依刑事訴訟法第301 條第1 項、第302 條第1 款，
判決如主文。
本案經檢察官乙○○到庭執行職務。
中　　華　　民　　國　　96　　年　　7 　　月　　13    日
                  鳳山刑事第二庭  審判長法　官    黃建榮
                                        法  官    李嘉益
                                        法  官    譚德周
以上正本證明與原本無異。
如不服本判決，應於收受送達後10日內向本院提出上訴書狀。
中　　華　　民　　國　　96　　年　　7 　　月　　16　　日
　　　　　　　　　　　　　　　　　　　　書記官    林雅婷
附  表：
┌──┬──────┬──────┬──────┬────┬────────┐
│編號│ 行竊時間   │行竊地點    │行竊方式    │被害人  │ 竊得物品       │
├──┼──────┼──────┼──────┼────┼────────┤
│ 1  │(1)95年4 月23│高雄市三民區│先攀越光武國│光武國小│(1)學生檢查健康紀│
│    │  日凌晨2 時│光武路35號光│小大門鐵門侵│。      │  錄卡83本（2650│
│    │  44分。    │武國小保健室│入後，再破壞│        │  份）。        │
│    │(2)同日3 時6 │。          │保健室大門上│        │(2)液晶螢幕1 臺。│
│    │  分。      │            │方玻璃進入竊│        │(3)電腦主機、鍵盤│
│    │(3)同日9 時33│            │取，隨後即食│        │  、滑鼠各1 個。│
│    │  分。      │            │髓知味，再前│        │                │
│    │            │            │往上開保健室│        │                │
│    │            │            │陸續竊取物品│        │                │
│    │            │            │。          │        │                │
├──┼──────┼──────┼──────┼────┼────────┤
│ 2  │95年5 月26日│高雄市三民區│以客觀上足認│甲○○。│無。            │
│    │上午9 時許。│鼎中路560 巷│為兇器之一字│        │                │
│    │            │76號。      │起子破壞大門│        │                │
│    │            │            │鐵門之門鎖後│        │                │
│    │            │            │，因內有門栓│        │                │
│    │            │            │鎖上致無法侵│        │                │
│    │            │            │入竊取物品。│        │                │
├──┼──────┼──────┼──────┼────┼────────┤
│ 3  │95年5 月26日│高雄市三民區│以客觀上足認│丙○○。│無。            │
│    │上午9 時30分│鼎中路560 巷│為兇器之一字│        │                │
│    │許。        │78號。      │起子破壞大門│        │                │
│    │            │            │鐵門之門鎖後│        │                │
│    │            │            │侵入住宅內，│        │                │
│    │            │            │惟欲竊取物品│        │                │
│    │            │            │時為鄰居林武│        │                │
│    │            │            │南及時發現致│        │                │
│    │            │            │未得手。    │        │                │
│    │            │            │            │        │                │
└──┴──────┴──────┴──────┴────┴────────┘
